【裁判字號】    97,易,3094
【裁判日期】    980423
【裁判案由】    竊盜
【裁判全文】
臺灣板橋地方法院刑事判決              97年度易字第3094號
公  訴  人  臺灣板橋地方法院檢察署檢察官
被      告  丙○○
                    （現羈押於臺灣臺北看守所）
上列被告因竊盜案件，經檢察官提起公訴（97年度偵字第22860
號），由本院裁定改依簡式審判程序審理，並判決如下：
    主  文
丙○○攜帶兇器竊盜，累犯，處有期徒刑捌月，扣案之一字螺絲
起子壹把沒收；又攜帶兇器竊盜，累犯，處有期徒刑捌月，扣案
之一字螺絲起子壹把沒收。應執行有期徒刑壹年貳月，扣案之一
字螺絲起子壹把沒收。
    事  實
一、丙○○前曾於民國96年間因竊盜案件，先後由臺灣板橋地方
    法院（下稱本院）以96年度簡字第8062號、96年度易字第
    2559號各判處有期徒刑4 月、8 月確定，經接續執行後，甫
    於97年8 月1 日執行完畢，猶不知悔改，竟基於意圖為自己
    不法所有之各別犯意，攜帶其所有足供兇器使用之一字螺絲
    起子1 把，（一）先於97年8 月2 日上午8 、9 時許，利用
    位於臺北縣板橋市○○街1 號1 樓大門未關閉之際，侵入該
    處公寓內（無故侵入住宅部分，均未經提出告訴），以徒手
    方式竊取上址3 樓303 室房客甲○○所有置於陽台上晾曬之
    黃色上衣2 件、黑色西裝褲1 條及白色雨傘牌襪子2 雙後，
    隨即步行至該處4 樓，接續竊取上址408 號室房客乙○○所
    有置於房外鞋架上之黑色布鞋1 雙得逞；（二）復於97年8
    月6 日上午某時，以相同方式侵入上開公寓內，以徒手竊取
    上址3 樓303 室房客甲○○所有置於陽台上晾曬之紅色短袖
    上衣1 件，惟甫一得手而正欲經由該處1 樓大門離去之時，
    適為值勤後返回住處休息之警員乙○○發覺可疑而攔阻盤問
    ，並在丙○○身上查扣該一字螺絲起子1 把，始循線知悉上
    情。
二、案經臺北縣政府警察局板橋分局報告臺灣板橋地方法院檢察
    署檢察官偵查起訴。
    理  由
一、上開犯罪事實，業經被告丙○○於本院審理時均坦承不諱，
    核與被害人甲○○、乙○○分別於警詢時及偵查中所指證財
    物失竊之情節大致相符，並有贓物認領保管單2 張、現場暨
    查獲贓物照片共計15張附卷，以及扣案之一字螺絲起子1 把
    可資佐證，足認被告之自白與事實相符，是以本件事證明確
    ，被告竊盜之犯行均堪以認定，應依法論科。
二、核被告所為，係犯刑法第321 條第1 項第3 款之攜帶兇器竊
    盜罪。又按數行為於同時同地或密切接近之時地實施，侵害
    同一之法益，各行為之獨立性極為薄弱，依一般社會健全觀
    念，在時間差距上，難以強行分開，在刑法評價上，以視為
    數個舉動之接續施行，合為包括之1 行為予以評價，較為合
    理，則屬接續犯，而為包括之一罪，最高法院86年台上字第
    3295號著有判例可資參照。查本件被告於97年8 月2 日上午
    8 、9 時許，先後2 次行竊之地點均在同一公寓內，且於時
    間上並無任何之間隔，所持續侵害法益亦無二致，應認其上
    開2 次竊盜之行為，其時間、空間相當密接，其各自獨立性
    極為薄弱，無從加以割裂評價，則參照前開判例意旨，自屬
    於接續犯，而為包括之1 罪。又被告於97年8 月2 日及同年
    8 月6 日所犯上開2 次竊盜罪之間，犯意各別，行為互異，
    應予分論併罰之。另查被告於96年間因竊盜案件，先後由本
    院96年度簡字第8062號、96年度易字第2559號各判處有期徒
    刑4 月、8 月確定，經接續執行後，甫於97年8 月1 日執行
    完畢一節，有臺灣高等法院被告前案紀錄表各1 份在卷可稽
    ，其於5 年以內故意再犯本件有期徒刑以上之2 罪，均為累
    犯，應各依刑法第47條第1 項規定加重其刑。爰審酌被告前
    已有多次竊盜之前科紀錄，素行不佳，且本案竟又於先前所
    犯竊盜案執行完畢後之「隔日」，一再以相同手法侵入他人
    所承租之公寓內竊取個人衣物，顯然並未心生警惕，惡性不
    輕，復參酌其犯罪之動機、目的、手段、智識程度、被害人
    所受損害之程度以及被告於案發之初猶一再矢口否認犯行，
    其後始願據實坦承犯行之犯後態度等一切情狀，各量處如主
    文所示之刑，並定其應執行之刑，以資懲儆。至扣案之一字
    螺絲起子1 把，係被告所有供本件犯加重竊盜罪所用之物，
    業據其供承在卷（參見本院準備程序筆錄第2 頁），爰依刑
    法第38條第1 項第2 款之規定併予宣告沒收。
三、末按「除被告所犯為死刑、無期徒刑、最輕本刑為3年以上
    有期徒刑之罪或高等法院管轄第1審案件者外，於前條第1項
    程序進行中，被告先就被訴事實為有罪之陳述時，審判長得
    告知被告簡式審判程序之旨，並聽取當事人、代理人、辯護
    人及輔佐人之意見後，裁定進行簡式審判程序。」刑事訴訟
    法第273 條之1 定有明文。查本件被告所犯上開刑法第321
    條第1 項第3 款之罪，並非最輕本刑為3 年以上有期徒刑之
    罪，且被告於本院98年4 月9 日準備程序進行中，復就被訴
    之事實為有罪之陳述，經告知被告簡式審判程序之旨，被告
    及公訴人對於本件改依簡式審判程序審理亦均表示同意，是
    本院即依前揭刑事訴訟法規定，裁定本件進行簡式審判程序
    ，附此敘明。
據上論斷，應依刑事訴訟法第273之1第1項、第299條第1項前段
，刑法第321 條第1 項第3 款、第47條第1 項、第38條第1 項第
2 款、第51條第5 款，判決如主文。
本案經檢察官黃明絹到庭執行職務。
中    華    民    國    98    年    4     月    23    日
                      刑事第十九庭
                            法  官  楊仲農
上列正本證明與原本無異。
如對本判決不服，應於送達後10日內，向本院提出上訴狀（應抄
附繕本）告訴人或被害人如對於本判決不服者，應具備理由請求
檢察官上訴，其上訴期間之計算係以檢察官收受判決正本之日期
為準。
                            書記官  陳香君
中    華    民    國    98    年    4     月    27    日
附錄本案論罪科刑之法條：
中華民國刑法第321條
犯竊盜罪而有左列情形之一者，處六月以上、五年以下有期徒刑
：
一、於夜間侵入住宅或有人居住之建築物、船艦或隱匿其內而犯
    之者。
二、毀越門扇、牆垣或其他安全設備而犯之者。
三、攜帶兇器而犯之者。
四、結夥三人以上而犯之者。
五、乘火災、水災或其他災害之際而犯之者。
六、在車站或埠頭而犯之者。
前項之未遂犯罰之。


司法院資訊處製作；財團法人民間司法改革基金會備份。
